【裁判字號】    92,訴緝,67
【裁判日期】    920722
【裁判案由】    偽造文書等
【裁判全文】
臺灣桃園地方法院刑事判決                          九十二年度訴緝字第六七號
    公  訴  人  臺灣桃園地方法院檢察署檢察官
    被      告  乙○○
右列被告因偽造文書等案件，經檢察官提起公訴（九十年度偵字第一七二四三號），
本院判決如左：
    主  文
乙○○連續行使偽造私文書，足以生損害於他人，處有期徒刑玖月。
如附表所示偽造之「甲○○」簽名貳枚、盜用之「甲○○」印文貳枚均沒收。
    事  實
一、緣乙○○與甲○○曾均為網友，知悉甲○○因傷自軍中退伍，認有機可乘，乃自
    稱為軍中之警調官欲瞭解此宗軍中醫療糾紛，為調查便利故借住在甲○○位於桃
    園縣中壢市○○○街九號九樓之九租屋處。詎乙○○竟基於意圖為自己不法所有
    之概括犯意，先於民國九十年三月十九日，趁甲○○不注意之際竊取甲○○置於
    電腦桌旁盒子內之台灣銀行桃園分行第000000000000號之軍人優惠
    存款戶存摺、印章及甲○○事先寄放之身分證一枚，冒充為甲○○持該存摺與印
    章至台灣銀行桃園分行盜用甲○○之印章，填寫取款新台幣（下同）九萬五千元
    之取款條，提出予銀行承辦人員而行使該偽造私文書，致銀行承辦人員陷於錯誤
    而交付九萬五千元予乙○○，並要求乙○○在取款條上簽署「甲○○」之名以證
    甲○○本人確實收受該款項，足以生損害於甲○○本人、台灣銀行桃園分行關於
    軍人優惠存款管理之正確性，乙○○得手後立即將上開台灣銀行桃園分行存摺、
    印章放回電腦桌旁之盒子內；乙○○又呈上犯意，於同年四月六日，利用甲○○
    洗澡之際，以同上方法竊得甲○○之中興銀行中壢分行第0000000000
    00號存摺、印章，至書盜用條利用四月六日至中興銀行中壢分行偽造甲○○之
    簽名並盜用其印章，偽填取款六千元之取款條，提出銀行承辦人員而行使該偽造
    私文書，致銀行承辦人員陷於錯誤，誤信係甲○○本人提款而交付六千元予乙○
    ○，足以生損害於甲○○本人及中興銀行中壢分行對於存款管理正確性，乙○○
    於得手後又趁甲○○不注意時將上開中興銀行中壢分行之存摺與印章放回電腦桌
    旁之盒子內；乙○○又以相同手法與犯意，竊取甲○○皮包內之中興銀行中壢分
    行上開存戶之提款卡一枚，並均於詐領得款項後偷偷將提款卡放回甲○○之包內
    ，於同年四月九日分別持竊得之甲○○中興銀行中壢分行提款卡至桃園縣中壢市
    之中興銀行提款機鍵入先前甲○○之網路密碼後提領五千元、桃園縣中壢市○○
    路環北郵局提款機各提領三千元，同年月十日至中興銀行中壢分行、環北郵局之
    自動付款機各提領五千元、四千元；於同年月十二日、十七日，復持該提款卡至
    桃園縣中壢市○○路之安泰銀行中壢分行提款機、各提領八百元、一百元，利用
    此不正當方法詐得上開款項，得手後均供給花用殆盡，嗣於九十年四月二十五日
    中午十一時許，經警循線在桃園縣中壢市○○○街九號前為警查獲。
二、案經桃園縣警察局中壢分局報請臺灣桃園地方法院檢察官偵查起訴。
    理  由
一、右開事實，業據被告乙○○於警訊及本院審理中坦承不諱，核予被害人乙○○在
    警偵訊及本院審中所指述之情節相符，足認被告之自白與事實相符，復有台灣銀
    行桃園分行九十一年八月五日銀桃營字第○九一二六○五七二一一號函暨台灣銀
    行九十年三月十九日取款憑影本、中興商業銀行存款往來對帳單、中興商業銀行
    九十年四月六日現金支出傳票影本在卷可稽，從而本件事證明確，被告犯行堪以
    認定。
二、核被告乙○○所為，係犯刑法第三百二十條第一項之竊盜罪、第二百十六條第二
    百十條之行使偽造私文書罪、第三百三十九條第一項之詐欺取財罪、第三百三十
    九條之二第一項之由自動付款設備取得他人之物罪。被告偽造「甲○○」之簽名
    、盜用「甲○○」印文為偽造私文書之部分行為，其偽造私文書之低度行為應為
    行使偽造私文書之高度行為所吸收，均不另論罪。公訴人就被告九十年三月十九
    日之竊盜、行使偽造私文書、詐欺取財犯行雖漏未起訴，惟此部分與起訴經本院
    為有罪判決之部分有連續犯、牽連犯之裁判上一罪關係，為起訴效力所及，本院
    自應併予審理。被告先後多次行使偽造私文書、竊盜、詐欺取財、利用自動付款
    設備詐欺取財之犯行，均時間緊接，犯罪構成要件相同，顯係基於概括犯意反覆
    為之，為連續犯。被告所犯上開各罪分別有方法、目的或原因、結果之牽連關係
    ，應依刑法第五十五條之規定，從較重之行使偽造私文書罪處斷。爰審酌被告之
    前科、素行、犯罪之手段、所得利益、所生危害其犯後迄今均未賠償被害人甲○
    ○之損害等一切情狀，量處如主文所示之刑。
三、如附表所示由被告偽造之「甲○○」簽名共二枚、盜用之「甲○○」印文共二枚
    ，均應依刑法第二百十九條之規定宣告沒收。至於各該取款條已經被告行使後分
    別交付台灣銀行桃園分行、中興銀行中壢分行而為各該銀行所有之物，自不得沒
    收。
據上論斷，應依刑事訴訟法第二百九十九條第一項前段，刑法第五十六條、第二百十
條、第二百十六條、第二百十九條、第三百二十條第一項、第三百三十九條第一項、
第三百三十九條之二第一項、第五十五條，罰金罰鍰提高標準條例第一條前段，判決
如主文。
本案經檢察官廖先志到庭執行職務。
中      華      民      國      九十二      年    七    月    二十二    日
                                臺灣桃園地方法院刑事第五庭
                                    法  官    林  孟  宜
右正本證明與原本無異。
如不服本判決，應於送達後十日內，向本院提出上訴狀。
                                    書記官    □  □  □
中      華      民      國      八十□      年    □□    月    □□    日
附表：
編號    名稱                                                    數量
一、    九十年三月十九日台灣銀行取款條上偽造之「甲○○」簽名    一枚
二、    九十年四月六日中興銀行取款條上偽造之「甲○○」簽名      一枚
三、    九十年三月十九日台灣銀行取款條上盜用之「甲○○」印文    一枚
四、    九十年四月六日中興銀行取款條上盜用之「甲○○」印文      一枚


司法院資訊處製作；財團法人民間司法改革基金會備份。
